---
title: "k-Centres Riemannian Functional Clustering (kCRFC)"
date: "2022-01-27"
output: 
    html_document:
        theme: paper
        # highlight: github
---

```{r setup, include=FALSE}
library(knitr)
library(kableExtra)
library(rgl)
knit_hooks$set(webgl = hook_webgl)   # for 3D data
knitr::opts_chunk$set(
  echo = FALSE, message = FALSE, warning = FALSE, 
  # cache = T,
  # fig.width = 12, fig.height = 6,
  # out.width = "80%",
  fig.align = "center"
)
# Set working directory
knitr::opts_knit$set(root.dir = "../")
```


# Data Generation on 2-dimensional Sphere

## Data generation
> Dai, X., & Müller, H. G. (2018). Principal component analysis for functional data on Riemannian manifolds and spheres. The Annals of Statistics, 46(6B), 3334-3361.

- Dai et al.(2018) 에서 meanfunction의 형태와 PC score의 variance만 바꿔서 시뮬레이션 진행 (paper 22 page 참고)
<!-- - $\mu_{\mathcal{M}}(t) = \exp_{[0,0,1]}(2t, 0.3\pi\sin(\pi t), 0)$ for $\mathcal{M}=S^2$ -->
- True PC score의 variance와 meanfunction의 2번째 axis 형태를 다음과 같이 바꾼 형태로 진행
  - **Case 1**
    - $\xi_k \sim N(0, (1+0.07)^{k/2})$
    - $-0.3\pi\sin(\pi t)$
  - **Case 2**
    - $\xi_k \sim N(0, (1+0.07)^{k/2})$
    - $0.3\pi\cos(4\pi t)$
  - **Case 3**
    - $\xi_k \sim N(0, (1+0.07)^{k/2})$
    - $0.3\pi\sin(3\pi t)$

## Data example
- **Top Left** : Meanfunction of Case 1 + individual curves
- **Top Right** : Meanfunction of Case 1
- **Bottom Left** : Meanfunction of Case 2
- **Bottom Right** : Meanfunction of Case 3

```{r}
# devtools::install_github('CrossD/RFPCA')
library(RFPCA)    # RFPCA and MFPCA
library(mclust)   # clustering measure
source("functions.R")
```

```{r webgl=TRUE, fig.width=10}
### Parameters for simulation
seed <- 1
set.seed(seed)
n <- 100  # number of curves
m <- 20   # number of different time points
K <- 20   # number of components
k <- 2    # number of clusters
n_k <- c(rep(round(n/k), k-1),
         n - (round(n/k) * (k-1)))   # number of curves for each cluster

### 3 different cases of generated data
mfrow3d(2, 2)
for (sim.type in 1:3) {
  # sim.type <- 3   # type of generated data

  ### Generate curves for each cluster
  Lt <- list()
  Ly <- list()
  mu_list <- list()   # meanfunction for each cluster
  xi_list <- list()   # true FPC scores
  phi_list <- list()   # true eigenfunctions
  cluster <- rep(1:k, n_k)   # cluster index
  for (i in 1:k) {
    lambda <- 0.07^(seq_len(K) / 2)
    basisType <- 'legendre01'
    xiFun <- rnorm
    sigma2 <- 0.01
    muList <- list(
      function(x) x * 2,
      function(x) sin(x * 1 * pi) * pi / 2 * 0.6,
      function(x) rep(0, length(x))
    )
      
    if (i == 2) {
      # basisType <- "fourier"
      if (sim.type == 1) {
        lambda <- (i*0.07)^(seq_len(K) / 2)
        muList[[2]] <- function(x) (-sin(x * 1 * pi)) * pi / 2 * 0.6
      } else if (sim.type == 2) {
        lambda <- (i*0.07)^(seq_len(K) / 2)
        muList[[2]] <- function(x) (cos(x * 4 * pi)) * pi / 2 * 0.6
      } else if (sim.type == 3) {
        lambda <- (i*0.07)^(seq_len(K) / 2)
        muList[[2]] <- function(x) (sin(x * 3 * pi)) * pi / 2 * 0.6
        # basisType <- "fourier"
        # xiFun <- rcauchy
        # muList[[2]] <- function(x) (-sin(x * 1 * pi)) * pi / 2 * 0.6
        # muList[[2]] <- function(x) (cos(x * 5 * pi)) * pi / 2 * 0.6
        # lambda <- ((i+1)*0.07)^(seq_len(K) / 2)
      }
    }
    
    pts <- seq(0, 1, length.out = m)
    mfd <- structure(1, class = 'Sphere')
    mu <- Makemu(mfd, muList, c(0, 0, 1), pts)
    
    # Generate samples
    samp <- MakeMfdProcess(mfd = mfd, 
                           n = n_k[i], 
                           mu = mu, 
                           pts = pts, 
                           K = K, 
                           xiFun = xiFun,
                           lambda = lambda, 
                           basisType = basisType, 
                           sigma2 = sigma2)
    spSamp <- array2list(samp$X, samp$T)
    Ly <- c(Ly, spSamp$Ly)
    Lt <- c(Lt, spSamp$Lt)
    mu_list <- c(mu_list, list(mu))
    xi_list <- c(xi_list, list(samp$xi))
    phi_list <- c(phi_list, list(samp$phi))
  }
  
  
  ### Plot trajectories on sphere
  if (sim.type == 1) {
    # Cluster 1
    plot3d(t(mu_list[[1]]), col = 1, size = 5, 
           # xlab = 'x', ylab = 'y', zlab = 'z',
           xlab = '', ylab = '', zlab = '', axes = FALSE,
           xlim = c(-1, 1), ylim = c(-1, 1), zlim = c(-1, 1))
    plot3d(t(mu_list[[1]]), type = "l", col = 1, lwd = 3, add = T)
    
    # Cluster 2
    plot3d(t(mu_list[[2]]), col = 2, size = 5, add = T)
    plot3d(t(mu_list[[2]]), type = "l", col = 2, lwd = 3, add = T)
    rgl.spheres(0, 0, 0, radius = 0.99, col = 'gray', alpha = 0.6)  
    
    # Individual trajectories
    for (i in 1:n) {
      x1 <- t(Ly[[i]])
      col_curve <- as.numeric(cluster[i])
      # plot3d(x1, type = "p", col = 2, size = 5, add = T)
      plot3d(x1, type = "l", col = col_curve, lwd = 1, add = T)
    }
  }
  
  # Cluster 1
  plot3d(t(mu_list[[1]]), col = 1, size = 5, 
         # xlab = 'x', ylab = 'y', zlab = 'z',
         xlab = '', ylab = '', zlab = '', axes = FALSE,
         xlim = c(-1, 1), ylim = c(-1, 1), zlim = c(-1, 1))
  plot3d(t(mu_list[[1]]), type = "l", col = 1, lwd = 3, add = T)
  
  # Cluster 2
  plot3d(t(mu_list[[2]]), col = 2, size = 5, add = T)
  plot3d(t(mu_list[[2]]), type = "l", col = 2, lwd = 3, add = T)
  rgl.spheres(0, 0, 0, radius = 0.99, col = 'gray', alpha = 0.6)
}

```


# Clustering Results

- `fdapace`에 있는 `kCFC()` 함수에서의 FPCA 부분을 RFPCA로 바꾸어 진행

## Case 1
```{r}
### Parameters for simulation
seed <- 1
set.seed(seed)
n <- 100  # number of curves
m <- 20   # number of different time points
K <- 20   # number of components
k <- 2    # number of clusters
n_k <- c(rep(round(n/k), k-1),
         n - (round(n/k) * (k-1)))   # number of curves for each cluster
sim.type <- 1   # type of generated data

### Generate curves for each cluster
Lt <- list()
Ly <- list()
mu_list <- list()   # meanfunction for each cluster
xi_list <- list()   # true FPC scores
phi_list <- list()   # true eigenfunctions
cluster <- rep(1:k, n_k)   # cluster index
for (i in 1:k) {   # generate for each cluster
  lambda <- 0.07^(seq_len(K) / 2)
  basisType <- 'legendre01'
  xiFun <- rnorm
  sigma2 <- 0.01
  muList <- list(
    function(x) x * 2,
    function(x) sin(x * 1 * pi) * pi / 2 * 0.6,
    function(x) rep(0, length(x))
  )
  
  if (i == 2) {
    # basisType <- "fourier"
    if (sim.type == 1) {
      lambda <- (i*0.07)^(seq_len(K) / 2)
      muList[[2]] <- function(x) (-sin(x * 1 * pi)) * pi / 2 * 0.6
    } else if (sim.type == 2) {
      lambda <- (i*0.07)^(seq_len(K) / 2)
      muList[[2]] <- function(x) (cos(x * 4 * pi)) * pi / 2 * 0.6
    } else if (sim.type == 3) {
      lambda <- (i*0.07)^(seq_len(K) / 2)
      muList[[2]] <- function(x) (sin(x * 3 * pi)) * pi / 2 * 0.6
      # basisType <- "fourier"
      # xiFun <- rcauchy
      # muList[[2]] <- function(x) (-sin(x * 1 * pi)) * pi / 2 * 0.6
      # muList[[2]] <- function(x) (cos(x * 5 * pi)) * pi / 2 * 0.6
      # lambda <- ((i+1)*0.07)^(seq_len(K) / 2)
    }
  }
  
  pts <- seq(0, 1, length.out = m)
  mfd <- structure(1, class = 'Sphere')
  mu <- Makemu(mfd, muList, c(0, 0, 1), pts)
  
  # Generate samples
  samp <- MakeMfdProcess(mfd = mfd, 
                         n = n_k[i], 
                         mu = mu, 
                         pts = pts, 
                         K = K, 
                         xiFun = xiFun,
                         lambda = lambda, 
                         basisType = basisType, 
                         sigma2 = sigma2)
  spSamp <- array2list(samp$X, samp$T)
  Ly <- c(Ly, spSamp$Ly)
  Lt <- c(Lt, spSamp$Lt)
  mu_list <- c(mu_list, list(mu))
  xi_list <- c(xi_list, list(samp$xi))
  phi_list <- c(phi_list, list(samp$phi))
}

### FPCA
# RFPCA
fit.rfpca <- RFPCA(Ly = Ly,
                   Lt = Lt, 
                   optns = list(mfdName = "Sphere",
                                userBwMu = "GCV", 
                                userBwCov = "GCV", 
                                # kernel = kern, 
                                FVEthreshold = 0.90,
                                # maxK = 5, 
                                error = FALSE))
# MFPCA
fit.mfpca <- RFPCA(Ly = Ly,
                   Lt = Lt, 
                   optns = list(mfdName = "Euclidean",
                                userBwMu = "GCV", 
                                userBwCov = "GCV", 
                                # kernel = kern, 
                                FVEthreshold = 0.90,
                                # maxK = 5, 
                                error = FALSE))
# fit.rfpca$K
# fit.mfpca$K


### kCFC with Riemannian metric
fit.kCFC.Riemann <- kCRFC(y = Ly, 
                          t = Lt, 
                          k = k,
                          kSeed = seed, 
                          optnsSW = list(mfdName = "Sphere",
                                         FVEthreshold = 0.90,
                                         userBwMu = "GCV", 
                                         userBwCov = "GCV"),
                          optnsCS = list(mfdName = "Sphere",
                                         FVEthreshold = 0.70, 
                                         userBwMu = 'GCV', 
                                         userBwCov = 'GCV'))

### kCFC with Euclidean metric
fit.kCFC.L2 <- kCRFC(y = Ly, 
                     t = Lt, 
                     k = k,
                     kSeed = seed, 
                     optnsSW = list(mfdName = "Euclidean",
                                    FVEthreshold = 0.90,
                                    userBwMu = "GCV", 
                                    userBwCov = "GCV"),
                     optnsCS = list(mfdName = "Euclidean",
                                    FVEthreshold = 0.70, 
                                    userBwMu = 'GCV', 
                                    userBwCov = 'GCV'))

par(mfrow = c(2, 2))
plot(fit.rfpca$xi[, 1:2], col = cluster, 
     xlab = "PC 1", ylab = "PC 2", main = "RFPCA + True cluster")
plot(fit.mfpca$xi[, 1:2], col = cluster, 
     xlab = "PC 1", ylab = "PC 2", main = "MFPCA + True cluster")
plot(fit.rfpca$xi[, 1:2], col = fit.kCFC.Riemann$cluster, 
     xlab = "PC 1", ylab = "PC 2", main = "kCFC(R)")
plot(fit.mfpca$xi[, 1:2], col = fit.kCFC.L2$cluster, 
     xlab = "PC 1", ylab = "PC 2", main = "kCFC(M)")

# print CCR
cat(paste("CCR - kCFC(R) :",
            1 - classError(cluster, fit.kCFC.Riemann$cluster)$errorRate))
cat(paste("CCR - kCFC(M) :",
            1 - classError(cluster, fit.kCFC.L2$cluster)$errorRate))
```


## Case 2
```{r}
### Parameters for simulation
seed <- 1
set.seed(seed)
n <- 100  # number of curves
m <- 20   # number of different time points
K <- 20   # number of components
k <- 2    # number of clusters
n_k <- c(rep(round(n/k), k-1),
         n - (round(n/k) * (k-1)))   # number of curves for each cluster
sim.type <- 2   # type of generated data

### Generate curves for each cluster
Lt <- list()
Ly <- list()
mu_list <- list()   # meanfunction for each cluster
xi_list <- list()   # true FPC scores
phi_list <- list()   # true eigenfunctions
cluster <- rep(1:k, n_k)   # cluster index
for (i in 1:k) {   # generate for each cluster
  lambda <- 0.07^(seq_len(K) / 2)
  basisType <- 'legendre01'
  xiFun <- rnorm
  sigma2 <- 0.01
  muList <- list(
    function(x) x * 2,
    function(x) sin(x * 1 * pi) * pi / 2 * 0.6,
    function(x) rep(0, length(x))
  )
  
  if (i == 2) {
    # basisType <- "fourier"
    if (sim.type == 1) {
      lambda <- (i*0.07)^(seq_len(K) / 2)
      muList[[2]] <- function(x) (-sin(x * 1 * pi)) * pi / 2 * 0.6
    } else if (sim.type == 2) {
      lambda <- (i*0.07)^(seq_len(K) / 2)
      muList[[2]] <- function(x) (cos(x * 4 * pi)) * pi / 2 * 0.6
    } else if (sim.type == 3) {
      lambda <- (i*0.07)^(seq_len(K) / 2)
      muList[[2]] <- function(x) (sin(x * 3 * pi)) * pi / 2 * 0.6
      # basisType <- "fourier"
      # xiFun <- rcauchy
      # muList[[2]] <- function(x) (-sin(x * 1 * pi)) * pi / 2 * 0.6
      # muList[[2]] <- function(x) (cos(x * 5 * pi)) * pi / 2 * 0.6
      # lambda <- ((i+1)*0.07)^(seq_len(K) / 2)
    }
  }
  
  pts <- seq(0, 1, length.out = m)
  mfd <- structure(1, class = 'Sphere')
  mu <- Makemu(mfd, muList, c(0, 0, 1), pts)
  
  # Generate samples
  samp <- MakeMfdProcess(mfd = mfd, 
                         n = n_k[i], 
                         mu = mu, 
                         pts = pts, 
                         K = K, 
                         xiFun = xiFun,
                         lambda = lambda, 
                         basisType = basisType, 
                         sigma2 = sigma2)
  spSamp <- array2list(samp$X, samp$T)
  Ly <- c(Ly, spSamp$Ly)
  Lt <- c(Lt, spSamp$Lt)
  mu_list <- c(mu_list, list(mu))
  xi_list <- c(xi_list, list(samp$xi))
  phi_list <- c(phi_list, list(samp$phi))
}

### FPCA
# RFPCA
fit.rfpca <- RFPCA(Ly = Ly,
                   Lt = Lt, 
                   optns = list(mfdName = "Sphere",
                                userBwMu = "GCV", 
                                userBwCov = "GCV", 
                                # kernel = kern, 
                                FVEthreshold = 0.90,
                                # maxK = 5, 
                                error = FALSE))
# MFPCA
fit.mfpca <- RFPCA(Ly = Ly,
                   Lt = Lt, 
                   optns = list(mfdName = "Euclidean",
                                userBwMu = "GCV", 
                                userBwCov = "GCV", 
                                # kernel = kern, 
                                FVEthreshold = 0.90,
                                # maxK = 5, 
                                error = FALSE))
# fit.rfpca$K
# fit.mfpca$K


### kCFC with Riemannian metric
fit.kCFC.Riemann <- kCRFC(y = Ly, 
                          t = Lt, 
                          k = k,
                          kSeed = seed, 
                          optnsSW = list(mfdName = "Sphere",
                                         FVEthreshold = 0.90,
                                         userBwMu = "GCV", 
                                         userBwCov = "GCV"),
                          optnsCS = list(mfdName = "Sphere",
                                         FVEthreshold = 0.70, 
                                         userBwMu = 'GCV', 
                                         userBwCov = 'GCV'))

### kCFC with Euclidean metric
fit.kCFC.L2 <- kCRFC(y = Ly, 
                     t = Lt, 
                     k = k,
                     kSeed = seed, 
                     optnsSW = list(mfdName = "Euclidean",
                                    FVEthreshold = 0.90,
                                    userBwMu = "GCV", 
                                    userBwCov = "GCV"),
                     optnsCS = list(mfdName = "Euclidean",
                                    FVEthreshold = 0.70, 
                                    userBwMu = 'GCV', 
                                    userBwCov = 'GCV'))

par(mfrow = c(2, 2))
plot(fit.rfpca$xi[, 1:2], col = cluster, 
     xlab = "PC 1", ylab = "PC 2", main = "RFPCA + True cluster")
plot(fit.mfpca$xi[, 1:2], col = cluster, 
     xlab = "PC 1", ylab = "PC 2", main = "MFPCA + True cluster")
plot(fit.rfpca$xi[, 1:2], col = fit.kCFC.Riemann$cluster, 
     xlab = "PC 1", ylab = "PC 2", main = "kCFC(R)")
plot(fit.mfpca$xi[, 1:2], col = fit.kCFC.L2$cluster, 
     xlab = "PC 1", ylab = "PC 2", main = "kCFC(M)")


# print CCR
cat(paste("CCR - kCFC(R) :",
            1 - classError(cluster, fit.kCFC.Riemann$cluster)$errorRate))
cat(paste("CCR - kCFC(M) :",
            1 - classError(cluster, fit.kCFC.L2$cluster)$errorRate))
```


## Case 3
```{r}
### Parameters for simulation
seed <- 1
set.seed(seed)
n <- 100  # number of curves
m <- 20   # number of different time points
K <- 20   # number of components
k <- 2    # number of clusters
n_k <- c(rep(round(n/k), k-1),
         n - (round(n/k) * (k-1)))   # number of curves for each cluster
sim.type <- 3   # type of generated data

### Generate curves for each cluster
Lt <- list()
Ly <- list()
mu_list <- list()   # meanfunction for each cluster
xi_list <- list()   # true FPC scores
phi_list <- list()   # true eigenfunctions
cluster <- rep(1:k, n_k)   # cluster index
for (i in 1:k) {   # generate for each cluster
  lambda <- 0.07^(seq_len(K) / 2)
  basisType <- 'legendre01'
  xiFun <- rnorm
  sigma2 <- 0.01
  muList <- list(
    function(x) x * 2,
    function(x) sin(x * 1 * pi) * pi / 2 * 0.6,
    function(x) rep(0, length(x))
  )
  
  if (i == 2) {
    # basisType <- "fourier"
    if (sim.type == 1) {
      lambda <- (i*0.07)^(seq_len(K) / 2)
      muList[[2]] <- function(x) (-sin(x * 1 * pi)) * pi / 2 * 0.6
    } else if (sim.type == 2) {
      lambda <- (i*0.07)^(seq_len(K) / 2)
      muList[[2]] <- function(x) (cos(x * 4 * pi)) * pi / 2 * 0.6
    } else if (sim.type == 3) {
      lambda <- (i*0.07)^(seq_len(K) / 2)
      muList[[2]] <- function(x) (sin(x * 3 * pi)) * pi / 2 * 0.6
      # basisType <- "fourier"
      # xiFun <- rcauchy
      # muList[[2]] <- function(x) (-sin(x * 1 * pi)) * pi / 2 * 0.6
      # muList[[2]] <- function(x) (cos(x * 5 * pi)) * pi / 2 * 0.6
      # lambda <- ((i+1)*0.07)^(seq_len(K) / 2)
    }
  }
  
  pts <- seq(0, 1, length.out = m)
  mfd <- structure(1, class = 'Sphere')
  mu <- Makemu(mfd, muList, c(0, 0, 1), pts)
  
  # Generate samples
  samp <- MakeMfdProcess(mfd = mfd, 
                         n = n_k[i], 
                         mu = mu, 
                         pts = pts, 
                         K = K, 
                         xiFun = xiFun,
                         lambda = lambda, 
                         basisType = basisType, 
                         sigma2 = sigma2)
  spSamp <- array2list(samp$X, samp$T)
  Ly <- c(Ly, spSamp$Ly)
  Lt <- c(Lt, spSamp$Lt)
  mu_list <- c(mu_list, list(mu))
  xi_list <- c(xi_list, list(samp$xi))
  phi_list <- c(phi_list, list(samp$phi))
}

### FPCA
# RFPCA
fit.rfpca <- RFPCA(Ly = Ly,
                   Lt = Lt, 
                   optns = list(mfdName = "Sphere",
                                userBwMu = "GCV", 
                                userBwCov = "GCV", 
                                # kernel = kern, 
                                FVEthreshold = 0.90,
                                # maxK = 5, 
                                error = FALSE))
# MFPCA
fit.mfpca <- RFPCA(Ly = Ly,
                   Lt = Lt, 
                   optns = list(mfdName = "Euclidean",
                                userBwMu = "GCV", 
                                userBwCov = "GCV", 
                                # kernel = kern, 
                                FVEthreshold = 0.90,
                                # maxK = 5, 
                                error = FALSE))
# fit.rfpca$K
# fit.mfpca$K


### kCFC with Riemannian metric
fit.kCFC.Riemann <- kCRFC(y = Ly, 
                          t = Lt, 
                          k = k,
                          kSeed = seed, 
                          optnsSW = list(mfdName = "Sphere",
                                         FVEthreshold = 0.90,
                                         userBwMu = "GCV", 
                                         userBwCov = "GCV"),
                          optnsCS = list(mfdName = "Sphere",
                                         FVEthreshold = 0.70, 
                                         userBwMu = 'GCV', 
                                         userBwCov = 'GCV'))

### kCFC with Euclidean metric
fit.kCFC.L2 <- kCRFC(y = Ly, 
                     t = Lt, 
                     k = k,
                     kSeed = seed, 
                     optnsSW = list(mfdName = "Euclidean",
                                    FVEthreshold = 0.90,
                                    userBwMu = "GCV", 
                                    userBwCov = "GCV"),
                     optnsCS = list(mfdName = "Euclidean",
                                    FVEthreshold = 0.70, 
                                    userBwMu = 'GCV', 
                                    userBwCov = 'GCV'))

par(mfrow = c(2, 2))
plot(fit.rfpca$xi[, 1:2], col = cluster, 
     xlab = "PC 1", ylab = "PC 2", main = "RFPCA + True cluster")
plot(fit.mfpca$xi[, 1:2], col = cluster, 
     xlab = "PC 1", ylab = "PC 2", main = "MFPCA + True cluster")
plot(fit.rfpca$xi[, 1:2], col = fit.kCFC.Riemann$cluster, 
     xlab = "PC 1", ylab = "PC 2", main = "kCFC(R)")
plot(fit.mfpca$xi[, 1:2], col = fit.kCFC.L2$cluster, 
     xlab = "PC 1", ylab = "PC 2", main = "kCFC(M)")


# print CCR
cat(paste("CCR - kCFC(R) :",
            1 - classError(cluster, fit.kCFC.Riemann$cluster)$errorRate))
cat(paste("CCR - kCFC(M) :",
            1 - classError(cluster, fit.kCFC.L2$cluster)$errorRate))
```


## Result from 30 repetitons
- **CCR** : Correct Classification Rate
- **aRand** : adjusted Rand index
```{r}
load("RData/2022_0127.RData")
knitr::kable(
  res,
  # digits = 3,
  # col.names = c("Method","CCR","aRand","MISE","ISE"),
  align = "c",
  escape = FALSE,
  # caption = "Table 1. Average MISE and MSE and their standard errors for the completion and reconstruction in 100 simulations."
) %>%
  kable_styling("striped", full_width = FALSE, font_size = 14) %>%
  add_header_above(c(" " = 1,
                     "Case 1" = 2,
                     "Case 2" = 2,
                     "Case 3" = 2))
```



# Conclusion

- Clustering이나 classification 목적으로 sphere(또는 manifold)에서 functional data를 generate하는 reference가 없어서, 우선 임의로 mean의 형태만 다르게 하여 테스트 (관련 reference가 있는지 더 찾아봐야할 듯)
- 여기서 MFPCA라고 한 부분이 정확한 MFPCA인지 확인이 필요 (Exponential map을 Euclidean metric으로 계산한 것을 MFPCA라고 생각했는데 확인해봐야할 듯)
- Clustering 결과에서 standard error가 다소 큰 편임 
  - 간혹 몇 개 결과에서 CCR이 0.5 ~ 0.6 정도로 매우 안좋아지는 경우가 종종 발생
  - 현재 initial FPCA에서 FVE = 0.9, iteration에서의 FPCA FVE = 0.7로 두고 한 결과이지만, 모두 0.9로 두고 한 경우에도 CCR이 크게 나빠지는 경우가 발생함


