---
title: "k-Centres Riemannian Functional Clustering"
# author: "Hyunsung Kim"
date: '2022-02-25'
output: 
  pdf_document:
    toc: false
    includes:
      in_header: ./preamble.tex
---

```{r setup, include=FALSE}
library(knitr)
library(kableExtra)
knitr::opts_chunk$set(
  echo = FALSE, message = FALSE, warning = FALSE, 
  # cache = T,
  # fig.width = 12, fig.height = 6,
  # out.width = "80%",
  fig.align = "center"
)
# Set working directory
knitr::opts_knit$set(root.dir = "../")
```



# Airline trajectory data

## 문제점
- 장거리 노선의 경우, 비행 중간의 데이터가 없음
  - 다음의 그림과 같이 중간지점의 데이터가 관측되지 않음
  - 이는 관측 기간을 바꾸더라도 동일한 현상이 발생
- 위의 그림이 인천 -> LA 노선
- 아래 그림이 인천 -> 런던 노선


### 인천 -> LA 노선
```{r}
knitr::include_graphics("/Users/hyunsung/Desktop/Rproject/FDA-Lab/manifold_clust/Rmd/figure/2022_0225/incheon2LA.pdf")
# knitr::include_graphics("/Users/hyunsung/Desktop/Rproject/FDA-Lab/manifold_clust/Rmd/figure/2022_0225/incheon2London.pdf")
```


### 인천 -> 런던 노선
```{r}
# knitr::include_graphics("/Users/hyunsung/Desktop/Rproject/FDA-Lab/manifold_clust/Rmd/figure/2022_0225/incheon2LA.pdf")
knitr::include_graphics("/Users/hyunsung/Desktop/Rproject/FDA-Lab/manifold_clust/Rmd/figure/2022_0225/incheon2London.pdf")
```


## 런던 -> 이스라엘 노선

```{r}
knitr::include_graphics("/Users/hyunsung/Desktop/Rproject/FDA-Lab/manifold_clust/Rmd/figure/2022_0225/EGLL2LLBS.pdf")
```


\newpage

## 런던 -> 싱가포르 노선

### 실제 관측 지점

```{r}
knitr::include_graphics("/Users/hyunsung/Desktop/Rproject/FDA-Lab/manifold_clust/Rmd/figure/2022_0225/london2singapore_point.pdf")
```

### 선으로 이은 경우

```{r}
knitr::include_graphics("/Users/hyunsung/Desktop/Rproject/FDA-Lab/manifold_clust/Rmd/figure/2022_0225/london2singapore.pdf")
```

## 런던 -> 싱가포르 노선 + kernel smoothing

```{r}
knitr::include_graphics("/Users/hyunsung/Desktop/Rproject/FDA-Lab/manifold_clust/Rmd/figure/2022_0225/london2singapore_smooth.pdf")
```


### 클러스터링 결과
\begin{table}[ht]
\centering
\begin{tabular}{rrrrrrrr}
  \hline
 & kCFC (R) & k-means (R) & kCFC (M) & k-means (M) & funclust & funHDDC & gmfd \\ 
  \hline
CCR & 0.663 & 0.663 & 0.663 & 0.663 & 0.576 & 0.663 & 0.674 \\ 
  aRand & -0.004 & -0.004 & -0.004 & -0.004 & -0.006 & -0.004 & -0.015 \\ 
   \hline
\end{tabular}
\end{table}


