---
title: "Robust PCA for functional snippets"
author: "Hyunsung Kim"
date: '2021-03-23'
output: 
  prettydoc::html_pretty:
    theme: cayman
    highlight: github
    fig_caption: true
    # number_sections: true
    toc: true
    # toc_depth: 2
# header-includes:
#   - \newcommand{\argmin}{\mathop{\mathrm{argmin}}\limits}
---

<style>
  p.caption {   <!-- figure caption -->
    font-size: 0.9em;
    font-style: italic;
    color: grey;
    <!-- margin-right: 10%; -->
    <!-- margin-left: 10%;   -->
    text-align: justify;
  }
  caption {    <!-- table caption -->
    font-size: 0.9em;
    font-style: italic;
    color: grey;
    <!-- margin-right: 10%; -->
    <!-- margin-left: 10%;   -->
    text-align: justify;
  }
</style>


```{r setup, include=FALSE}
library(knitr)
knitr::opts_chunk$set(
  echo = FALSE, message = FALSE, warning = FALSE, 
  # cache = T,
  fig.align = "center", fig.width = 12, fig.height = 6
)
# Set working directory
# knitr::opts_knit$set(root.dir = "../")
```

```{r}
# library(GA)   # persp plot
# library(mvtnorm)
# library(fdapace)   # 1, 2
# library(mcfda)   # 7
# library(synfd)   # 7
# library(doParallel)   # parallel computing
# library(doRNG)   # set.seed for foreach
# library(MASS)   # huber, rlm
# library(kableExtra)
# library(tidyverse)
# library(gridExtra)
# library(latex2exp)
# # source("R/functions.R")
# source("R/utills.R")
# source("R/sim_utills.R")
```


# Simulations for Kraus (2015) setting
- 51 time points에서 관측된 100개 curve generate
- Kraus 세팅에서는 200 time points에서 200개 curve generate이지만 model fitting 시간이 너무 길어져 축소시켜서 확인
- bandwidth, cut-off for Huber function은 fixed하여 계산
- PC score는 conditional expectation 기반의 BLUP를 사용하여 계산함 (Yao et al. (2005))
- 1st curve에 대한 completion을 확인


## Case 1
```{r case1, fig.cap = "Completion for a 1st curve with the number of PCs selected by PVE > 0.99 (Left), and using 4 PCs (Right)", fig.show = "hold", out.width = "50%"}
path <- "../figure/"
include_graphics(
  paste0(path,
         c("comp1.png",
           "comp1_4PCs.png"))
)
```


## Case 2
```{r case2, fig.cap = "Completion for a 1st curve with the number of PCs selected by PVE > 0.99 (Left), and using 3 PCs (Right)", fig.show = "hold", out.width = "50%"}
include_graphics(
  paste0(path,
         c("comp2.png",
           "comp2_3PCs.png"))
)
```


## Case 3
```{r case3, fig.cap = "Completion for a 1st curve with the number of PCs selected by PVE > 0.99 (Left), and using 2 PCs (Right)", fig.show = "hold", out.width = "50%"}
include_graphics(
  paste0(path,
         c("comp3.png",
           "comp3_2PCs.png"))
)
```


## Case 4
```{r case4, fig.cap = "Completion for a 1st curve with the number of PCs selected by PVE > 0.99 (Left), and using 3 PCs (Right)", fig.show = "hold", out.width = "50%"}
include_graphics(
  paste0(path,
         c("comp4.png",
           "comp4_3PCs.png"))
)
```



<br>

# Problems
- Proportion of variance explained가 빠르게 1에 가까워지지 않음
  - Yao et al.(2005)의 경우, PC 3~4개 정도면 PVE가 0.99를 넘지만, robust 방법은 20개를 넘어야 0.99를 넘는 경우가 종종 있었음
- Correlation structure
  - Covariance의 off-diagonal term 추정을 위해 matern correlation을 현재 사용하고 있는데, 이는 구조가 positive 값만 가지도록 되어있는 structure를 가지고 있음.
