---
title: "Robust PCA for functional snippets"
author: "Hyunsung Kim"
date: '2021-04-06'
output: 
  prettydoc::html_pretty:
    theme: cayman
    highlight: github
    fig_caption: true
    # number_sections: true
    toc: true
    # toc_depth: 2
# header-includes:
#   - \newcommand{\argmin}{\mathop{\mathrm{argmin}}\limits}
---

<style>
  p.caption {   <!-- figure caption -->
    font-size: 0.9em;
    font-style: italic;
    color: grey;
    <!-- margin-right: 10%; -->
    <!-- margin-left: 10%;   -->
    text-align: justify;
  }
  caption {    <!-- table caption -->
    font-size: 0.9em;
    font-style: italic;
    color: grey;
    <!-- margin-right: 10%; -->
    <!-- margin-left: 10%;   -->
    text-align: justify;
  }
</style>


```{r setup, include=FALSE}
library(knitr)
knitr::opts_chunk$set(
  echo = FALSE, message = FALSE, warning = FALSE, 
  # cache = T,
  fig.align = "center", fig.width = 12, fig.height = 6
)
# Set working directory
# knitr::opts_knit$set(root.dir = "../")
```

```{r}
# library(GA)   # persp plot
# library(mvtnorm)
# library(fdapace)   # 1, 2
# library(mcfda)   # 7
# library(synfd)   # 7
# library(doParallel)   # parallel computing
# library(doRNG)   # set.seed for foreach
# library(MASS)   # huber, rlm
# library(kableExtra)
# library(tidyverse)
# library(gridExtra)
# library(latex2exp)
# # source("R/functions.R")
# source("R/utills.R")
# source("R/sim_utills.R")
```


# Simulation setting
- True covariance를 알고 있는 Delaigle (2020) setting을 Kraus (2015) setting과 비슷한 형태로 만들어서 simulation
- 51 time points에서 관측된 100개 curve generate
- 5-fold CV는 Huber 케이스에서만 시행 (다른 방법들은 fixed하여 사용)
- PC score는 conditional expectation 기반의 BLUP를 사용하여 계산함 (Yao et al. (2005))


# Method for the continuous completion
> Kneip, A., & Liebl, D. (2020). On the optimal reconstruction of partially observed functional data. *Annals of Statistics*, 48(3), 1692-1717.

- 양 끝에서만 끊기는 경우를 가정 (중간에 끊기는 경우는 제외)
- Curve alignment (registration)를 적용하여 끊기는 부분과 reconstruction 부분을 continuous하게 연결
- 사실상 단순한 평행이동을 통해 continuous하게 연결
- Let a discretized curve $Y_O(t)$ is observed until $t_m$, and $Y_M(t)$ is the missing parts of $Y_O(t)$.
- Then aligned reconstruction $\widehat Y_{M_{align}}(t)$ is
  $$
    \widehat Y_{M_{align}}(t) = \widehat Y_M(t) - \widehat Y_M(t_{m+1}) + Y_O(t_m), ~~ t = t_{m+1}, t_{m+2}, \dots.
  $$
```{r comp_Kneip, fig.cap = "", fig.show = "hold", out.width = "100%"}
path <- "../figure/2021_0406/"
include_graphics(
  paste0(path,
         "Kneip(2020).png")
)
```


# Outlier X
## Estimated eigenfunctions
```{r eig_outX, fig.cap = "Estimated first 3 eigenfunctions.", fig.show = "hold", out.width = "100%"}
include_graphics(
  paste0(path,
         "eig_outX.png")
)
```

## Completion for 5 curves
```{r comp_outX, fig.cap = "Completion for a curve with the number of PCs selected by PVE > 0.99 (Left), and reconstruction for a whole domain (Right)", fig.show = "hold", out.width = "100%"}
include_graphics(
  paste0(path,
         "comp_", 1:6, "_outX.png")
)
```



# Outlier 2

## Estimated eigenfunctions
```{r eig, fig.cap = "Estimated first 3 eigenfunctions.", fig.show = "hold", out.width = "100%"}
include_graphics(
  paste0(path,
         "eig.png")
)
```

## Completion for 5 curves
```{r comp, fig.cap = "Completion for a curve with the number of PCs selected by PVE > 0.99 (Left), and reconstruction for a whole domain (Right)", fig.show = "hold", out.width = "100%"}
include_graphics(
  paste0(path,
         "comp_", 1:5, ".png")
)
```



