---
title: "Robust PCA for functional snippets"
author: "Hyunsung Kim"
date: '2021-04-21'
output: 
  prettydoc::html_pretty:
    theme: cayman
    highlight: github
    fig_caption: true
    # number_sections: true
    toc: true
    # toc_depth: 2
# header-includes:
#   - \newcommand{\argmin}{\mathop{\mathrm{argmin}}\limits}
---

<style>
  p.caption {   <!-- figure caption -->
    font-size: 0.9em;
    font-style: italic;
    color: grey;
    <!-- margin-right: 10%; -->
    <!-- margin-left: 10%;   -->
    text-align: justify;
  }
  caption {    <!-- table caption -->
    font-size: 0.9em;
    font-style: italic;
    color: grey;
    <!-- margin-right: 10%; -->
    <!-- margin-left: 10%;   -->
    text-align: justify;
  }
</style>


```{r setup, include=FALSE}
library(knitr)
knitr::opts_chunk$set(
  echo = FALSE, message = FALSE, warning = FALSE, 
  # cache = T,
  fig.align = "center", fig.width = 12, fig.height = 6
)
# Set working directory
# knitr::opts_knit$set(root.dir = "../")
```


# Completion

## Settings
- `2021_0406.html`에서와 마찬가지로 Delaigle (2020) setting을 Kraus (2015) setting과 비슷한 형태로 만듬
  - Lin & Wang (2020) setting을 적용해보려 했으나 gaussian process에서 generate한 경우이다보니 fluctuation이 너무 심했음...
- 양끝 부분만이 아닌 중간이 missing인 경우에서도 alignment 적용.
- 5 PCs를 사용하여 completion.


<br>

## Completion results for 100 simulations

```{r tab1}
load("../RData/20210421_completion_fixed.RData")
library(kableExtra)
library(tidyverse)

df <- cbind(
  MISE = paste0(
    round(colMeans(mise_reconstr), 2),
    " (",
    round(apply(mise_reconstr, 2, sd), 2),
    ")"
  ), 
  MSE = paste0(
    round(colMeans(mse_reconstr), 2),
    " (",
    round(apply(mse_reconstr, 2, sd), 2),
    ")"
  )
) %>% 
  as.data.frame %>% 
  rownames_to_column("method")
df <- cbind(
  MISE = paste0(
    round(colMeans(mise_completion[, c(1,2,4,3,5)]), 2),
    " (",
    round(apply(mise_completion[, c(1,2,4,3,5)], 2, sd), 2),
    ")"
  ), 
  MSE = paste0(
    round(colMeans(mse_completion[, c(1,2,4,3,5)]), 2),
    " (",
    round(apply(mse_completion[, c(1,2,4,3,5)], 2, sd), 2),
    ")"
  )
) %>% 
  as.data.frame %>% 
  rownames_to_column("method") %>% 
  left_join(df, by = "method") %>% 
  mutate(method = c("Yao et al. (2005)","Lin & Wang (2020)","Huber","Kraus (2015)","Huber+aligned"))


knitr::kable(df,
             # digits = 3,
             col.names = c("Method","MISE","ISE","MISE","ISE"),
             align = "c",
             escape = FALSE,
             caption = "Table 1. Average MISE and MSE and their standard errors for the completion and reconstruction in 100 simulations.") %>%
    kable_styling("striped", full_width = FALSE, font_size = 14) %>%
    add_header_above(c(" " = 1,
                       "Completion" = 2,
                       "Reconstruction" = 2))
```


<br>

# Completion examples

## No outliers
```{r completion_outX, fig.cap = "Figure 1. Completion for missing trajectories using 5 FPC scores without outliers.", fig.show = "hold", out.width = "100%"}
path <- "../figure/2021_0421/"
include_graphics(
  paste0(path,
         "comp_outX_", 1:6, ".png")
)
```


<br>

## Add outliers 
```{r completion, fig.cap = "Figure 2. Completion for missing trajectories using 5 FPC scores.", fig.show = "hold", out.width = "100%"}
path <- "../figure/2021_0421/"
include_graphics(
  paste0(path,
         "comp_", 1:7, ".png")
)
```