---
title: "Product-moment covariance and PM$_{10}$ outlier detection"
# author: "Hyunsung Kim"
date: '2021-09-06'
output: 
  pdf_document:
    toc: false
    includes:
      in_header: ./preamble.tex
---

```{r setup, include=FALSE}
library(knitr)
library(kableExtra)
library(tidyverse)
knitr::opts_chunk$set(
  echo = FALSE, message = FALSE, warning = FALSE, 
  # cache = T,
  fig.align = "center", 
  out.width = "100%"
  # fig.width = 3, fig.height = 1.5
)
# Set working directory
knitr::opts_knit$set(root.dir = "../")
```

# Product-moment covariance estimation
> Raymaekers, J., & Rousseeuw, P. J. (2021). [Fast robust correlation for high-dimensional data](https://www.tandfonline.com/doi/full/10.1080/00401706.2019.1677270). *Technometrics*, 63(2), 184-198.

### Estimation procedure
1. Obtain robust location and scale estimate $\hat\mu_j$ and $\hat\sigma_j$.
2. Transform $x_{ij}$ to
  $$ x_{ij}^* = g(x_{ij}) = \hat\mu_j + \hat\sigma_j\psi_{b,c}\left( \frac{x_{ij} - \hat\mu_j}{\hat\sigma_j} \right), $$
  where
  $$ \psi_{b,c}(z) = \begin{cases}
  z, ~~~~~~~~~~~~~~~~~~~~~~~~~~~~~~~~~~~~~~~~~~~~~~~~~ 0 \le |z| < b, \\
  q_1\tanh\big(q_2(c-|z|)\big)\text{sign}(z), ~~~~~ b \le |z| < c, \\
  0, ~~~~~~~~~~~~~~~~~~~~~~~~~~~~~~~~~~~~~~~~~~~~~~~~~ c \le |z|.
  \end{cases}$$
3. Compute covariance matrix using transformed data $x_{ij}^*$.

### Missing data 
- Raymaekers(2021)는 missing이 존재할 경우, $\hat\mu_j$으로 대체하여 사용
- 지금처럼 missing이 많은 경우에 모두 $\hat\mu_j$으로 대체하는 경우에는 각 curve의 특성이 사라지며, 실제로 시뮬레이션 결과에서도 오히려 `M-est`보다 좋지 않았음
- 따라서 missing을 그대로 두고, 이 값들을 제외하여 covariance를 계산할 경우 `M-est`나 `GK` 보다 좋은 결과를 보여줌
- Imputation으로 $L_2$-distance가 가장 가까운 일부 curve들의 평균으로 imputation하여 covariance를 계산한 결과가 NA를 제외하고 한 경우보다 약간 더 좋았음
  - 예를 들어, 1st curve의 missing을 제외한 부분과의 distance가 가까운 curve들을 순서대로 나열한 후, 차례대로 missing인 부분에 대해서만 `colMeans`를 하며 NA가 포함되지 않을 때까지의 개수만을 사용하여 평균 계산



## Simulation results
- 50 simulations
- 모두 noise variance를 고려하였으며, Yao et al.(2005) 방법으로 계산
- 비교 방법론
  - `Mest` : 기존의 proposed method
  - `GK` : Gnanadesikan and Kettenring (1972) method (박연주 교수님 코드 사용)
  - `PM` : Product-moment method proposed by Raymaekers (2021)
  - `PM-NA` : `PM` 방법에 NA를 그대로 두고 이를 제외하여 covariance를 계산한 방법
  - `PM-Im` : `PM` 방법에서 전체 평균 imputation 대신, distance가 가까운 일부만을 사용한 평균으로 imputation한 방법
  
### Delaigle setting
```
   Method  PVE Reconstruction  Completion Eigenfunction
    Mest  0.82    0.18 (0.03) 0.40 (0.13)   0.17 (0.11)
 Mest-sm  0.97    0.15 (0.03) 0.32 (0.11)   0.14 (0.11)
      GK  0.86    0.17 (0.03) 0.38 (0.12)   0.16 (0.11)
   GK-sm  0.98    0.15 (0.02) 0.31 (0.10)   0.14 (0.11)
      PM  0.86    0.16 (0.03) 0.37 (0.12)   0.16 (0.10)    
   PM-sm  0.96    0.15 (0.03) 0.33 (0.11)   0.15 (0.10)    
   PM-NA  0.87    0.15 (0.03) 0.33 (0.11)   0.14 (0.09)    
PM-sm-NA  0.97    0.14 (0.02) 0.29 (0.10)   0.12 (0.09)  
   PM-Im  0.88    0.15 (0.03) 0.31 (0.10)   0.13 (0.10)    
PM-sm-Im  0.97    0.14 (0.02) 0.28 (0.10)   0.12 (0.10)    
```

### Boente setting
```
   Method  PVE Reconstruction  Completion Eigenfunction
    Mest  0.84    0.36 (0.07) 0.49 (0.17)   0.94 (0.05)
 Mest-sm  0.92    0.32 (0.07) 0.42 (0.16)   0.94 (0.05)
      GK  0.88    0.39 (0.09) 0.58 (0.21)   0.89 (0.08)
   GK-sm  0.95    0.38 (0.09) 0.54 (0.20)   0.89 (0.08)
      PM  0.89    0.34 (0.08) 0.52 (0.21)   0.93 (0.06)
   PM-sm  0.91    0.33 (0.08) 0.50 (0.19)   0.93 (0.06)
   PM-NA  0.92    0.29 (0.06) 0.35 (0.11)   0.92 (0.06)
PM-sm-NA  0.95    0.28 (0.06) 0.34 (0.10)   0.92 (0.06)
   PM-Im  0.94    0.26 (0.05) 0.27 (0.07)   0.94 (0.05)
PM-sm-Im  0.96    0.25 (0.05) 0.27 (0.07)   0.94 (0.05)
```

\newpage

# PM$_{10}$ outlier detection

```{r}
library(GA)   # persp plot
library(fdapace)
# library(mcfda)   # 7
# library(synfd)   # 7
# library(doParallel)   # parallel computing
# library(doRNG)   # set.seed for foreach
# library(MASS)   # huber, rlm
library(tidyverse)
# library(latex2exp)
# library(xtable)
library(robfpca)
source("R/sim_boente.R")
source("Kraus(2015)/pred.missfd.R")
source("Kraus(2015)/simul.missfd.R")
source("robust_Kraus.R")
source("Boente_cov.R")
source("sig2_yao_rob.R")
source("cov_gk.R")
source("cov_pm.R")
source("R/sim_delaigle.R")
source("R/sim_Lin_Wang(2020).R")

# score distance
score_dist <- function(funPCA.obj) {
  K <- funPCA.obj$K
  score <- funPCA.obj$pc.score
  lambda <- funPCA.obj$lambda
  
  SD <- apply(score, 1, function(row){
    sqrt(sum(row^2 / lambda))
  })
  
  return(SD)
}

# orthogonal distance
orthogonal_dist <- function(funPCA.obj, X) {
  K <- funPCA.obj$K
  X_hat <- predict(funPCA.obj, K = K)
  
  OD <- (X - X_hat)^2
  OD <- apply(OD, 1, function(row){
    sqrt(sum(row, na.rm = T))
  })
  
  return(OD)
}
```


## Region 1
```{r}
i <- 1
load("RData/20210906_pm10_1.RData")
x <- full_data[[i]]
all_na_ind <- which( apply(x, 1, function(row){ sum(is.na(row)) == ncol(x) }) )
x <- x[-all_na_ind, ]   # remove not observed day
x.2 <- matrix2list(x)

n <- nrow(x)
p <- ncol(x)
work.grid <- seq(0, 1, length.out = p)
```

### Eigenfunctions
```{r, fig.height=3}
### Eigen function
min_K <- sapply(pca.obj, function(obj){ obj$K }) %>% 
  min()
p_list <- list()
p_list2 <- list()
# par(mfcol = c(2, min_K))
for (i in 1:min_K) {
  # ith eigenfunction
  df <- sapply(pca.obj, function(obj){ obj$eig.fun[, i] })
  # align eigen sign with Mest-sm
  df <- apply(df, 2, function(col){ check_eigen_sign(col, df[, 4]) })
  
  df <- data.frame(df)
  colnames(df) <- c("Yao","Boente","Mest","Mest-sm",
                    "GK","GK-sm","PM","PM-sm")
  df$time <- 1:24
  # p_list[[i]] <- df %>% 
  #   gather(key = "method",
  #          value = "val",
  #          -time) %>% 
  #   mutate(method = factor(method,
  #                          levels = c("Yao","Boente","Mest","Mest-sm",
  #                                     "GK","GK-sm","PM","PM-sm"))) %>% 
  #   ggplot(aes(x = time,
  #              y = val,
  #            color = method)) +
  #   geom_line(size = 0.5) +
  #   theme_bw() +
  #   labs(x = "Hour", y = "", title = paste0("Eigenfunction ", i)) +
  #   theme(legend.position = "bottom",
  #         legend.title = element_blank(),
  #         plot.title = element_text(hjust = 0.5),
  # aspect.ratio = 1)
  
  p_list2[[i]] <- df[, c(1,2,4,6,8,9)] %>% 
    gather(key = "method",
           value = "val",
           -time) %>% 
    mutate(method = factor(method,
                           levels = c("Yao","Boente","Mest","Mest-sm",
                                      "GK","GK-sm","PM","PM-sm"))) %>% 
    ggplot(aes(x = time,
               y = val,
               color = method)) +
    geom_line(size = 0.5) +
    theme_bw() +
    labs(x = "Hour", y = "", title = paste0("Eigenfunction ", i)) +
    theme(legend.position = "bottom",
          legend.title = element_blank(),
          plot.title = element_text(hjust = 0.5),
          aspect.ratio = 1)
}

library(ggpubr)
# p1 <- ggarrange(plotlist = p_list, 
#                 nrow = 1, ncol = 3,
#                 common.legend = TRUE, legend = "bottom")
p2 <- ggarrange(plotlist = p_list2, 
                nrow = 1, ncol = 3,
                common.legend = TRUE, legend = "bottom")
# ggarrange(p1, p2,
#           nrow = 2)
p2
```


### Covariance surfaces
```{r}
gr <- 1:24
mname <- c("Yao","Boente","Mest","Mest-sm",
           "GK","GK-sm","PM","PM-sm")
par(mfrow = c(2, 4),
    mar = c(0, 2, 7, 2))
for (i in 1:8) {
  GA::persp3D(gr, gr, pca.obj[[i]]$cov,
            theta = -70, phi = 30, expand = 1,
            xlab = "", ylab = "", zlab = "",
            main = mname[i])
}
```


\newpage

### Outlier map
- Score distance vs Orthogonal distance plot

```{r}
mname <- c("Yao","Boente","Mest","Mest-sm",
           "GK","GK-sm","PM","PM-sm")
p_list <- list()
for (i in 1:8) {
  k <- pca.obj[[i]]$K   # number of PCs
  SD <- score_dist(pca.obj[[i]])   # score distance
  OD <- orthogonal_dist(pca.obj[[i]], x)   # orthogonal distance
  # mcd_fit <- covMcd(OD^(2/3))
  mcd_fit <- MASS::cov.mcd(matrix(OD^(2/3)))
  cut_y <- (mcd_fit$center + sqrt(as.numeric(mcd_fit$cov))*qnorm(0.975))^(3/2)
  cut_x <- sqrt(qchisq(0.975, k))
  
  pt_col <- ifelse(SD >= cut_x | OD >= cut_y, 4, 1)
  
  p <- qplot(SD, OD, 
             color = factor(pt_col)) +
    geom_point(size = 0.5) +
    scale_color_manual(values = c("grey","blue")) +
    geom_hline(yintercept = cut_y, color = "red") +
    geom_vline(xintercept = cut_x, color = "red") +
    theme_bw() +
    labs(x = "Score distance", y = "Orthogonal distance", title = mname[i]) +
    theme(legend.position = "none",
          plot.title = element_text(hjust = 0.5),
          aspect.ratio = 1)
  p_list[[i]] <- ggplotGrob(p)
}
library(ggpubr)
ggarrange(plotlist = p_list, 
          nrow = 2, ncol = 4)
```


### Outlier detection
- 4가지 outlier detection 고려 (1~3의 경우, completion 후에 적용)
  1. robMah : the outlier detection method corresponds to the approach of Rousseeuw and Leroy (1987) using the robust Mahalanobis distance.
  2. LRT : the outlier detection method corresponds to the approach of Febrero et al. (2007) using the likelihood ratio test.
  3. HU : the outlier detection method corresponds to the approach of Hyndman and Ullah (2008) using the integrated square forecast errors.
  4. PCA-dist : Outlie map에서 1사분면에 해당하는 curve를 outlier로 결정

```{r fig.height=12, fig.cap="From the left, robMah, LRT, HU and PCA-dist, respectively."}
### c("robMah","LRT","HU","PCA_dist") for each row
p_list2 <- list()
mname <- c("Yao","Boente","Mest","Mest-sm",
           "GK","GK-sm","PM","PM-sm")
# mname <- c("robMah","LRT","Depth_trim","Depth_pond","HU","PCA_dist")
# mname <- c("robMah","LRT","HU","PCA_dist")
for (m in 1:8) {
  fout <- outlier[[m]]
  
  p_list <- list()
  for (i in 1:4) {
    outlier_col <- rep(8, n)   # grey
    outlier_col[ fout[[i]] ] <- 4
    
    p <- as.data.frame(cbind(t(x),
                       time = 1:24)) %>% 
      gather(key = "ind",
             value = "val",
             -time) %>% 
      ggplot(aes(x = time,
                 y = val,
                 group = ind,
                 color = rep(factor(outlier_col, levels = c(8, 4)), each = 24))) +
      geom_line(size = 0.1) +
      geom_hline(yintercept = 100, color = "black", linetype = "dashed") +
      scale_color_manual(values = c("grey","blue")) +
      theme_bw() +
      labs(x = "Hour", 
           y = "PM10", 
           title = paste0(mname[m],
                          " (", sum(outlier_col != 8), ")")) +
      theme(legend.position = "none",
            plot.title = element_text(hjust = 0.5),
            aspect.ratio = 1)
    
    p_list[[i]] <- ggplotGrob(p)
  }
  
  p_list2[[m]] <- ggarrange(plotlist = p_list, 
                            nrow = 1, ncol = 4) %>% 
    ggplotGrob()
}

ggarrange(plotlist = p_list2, 
          nrow = 8, ncol = 1)
```


\newpage
## Region 2
```{r}
i <- 2
load("RData/20210906_pm10_2.RData")
x <- full_data[[i]]
all_na_ind <- which( apply(x, 1, function(row){ sum(is.na(row)) == ncol(x) }) )
x <- x[-all_na_ind, ]   # remove not observed day
x.2 <- matrix2list(x)

n <- nrow(x)
p <- ncol(x)
work.grid <- seq(0, 1, length.out = p)
```

### Eigenfunctions
```{r, fig.height=3}
### Eigen function
min_K <- sapply(pca.obj, function(obj){ obj$K }) %>% 
  min()
p_list <- list()
p_list2 <- list()
# par(mfcol = c(2, min_K))
for (i in 1:min_K) {
  # ith eigenfunction
  df <- sapply(pca.obj, function(obj){ obj$eig.fun[, i] })
  # align eigen sign with Mest-sm
  df <- apply(df, 2, function(col){ check_eigen_sign(col, df[, 4]) })
  
  df <- data.frame(df)
  colnames(df) <- c("Yao","Boente","Mest","Mest-sm",
                    "GK","GK-sm","PM","PM-sm")
  df$time <- 1:24
  # p_list[[i]] <- df %>% 
  #   gather(key = "method",
  #          value = "val",
  #          -time) %>% 
  #   mutate(method = factor(method,
  #                          levels = c("Yao","Boente","Mest","Mest-sm",
  #                                     "GK","GK-sm","PM","PM-sm"))) %>% 
  #   ggplot(aes(x = time,
  #              y = val,
  #            color = method)) +
  #   geom_line(size = 0.5) +
  #   theme_bw() +
  #   labs(x = "Hour", y = "", title = paste0("Eigenfunction ", i)) +
  #   theme(legend.position = "bottom",
  #         legend.title = element_blank(),
  #         plot.title = element_text(hjust = 0.5),
  # aspect.ratio = 1)
  
  p_list2[[i]] <- df[, c(1,2,4,6,8,9)] %>% 
    gather(key = "method",
           value = "val",
           -time) %>% 
    mutate(method = factor(method,
                           levels = c("Yao","Boente","Mest","Mest-sm",
                                      "GK","GK-sm","PM","PM-sm"))) %>% 
    ggplot(aes(x = time,
               y = val,
               color = method)) +
    geom_line(size = 0.5) +
    theme_bw() +
    labs(x = "Hour", y = "", title = paste0("Eigenfunction ", i)) +
    theme(legend.position = "bottom",
          legend.title = element_blank(),
          plot.title = element_text(hjust = 0.5),
          aspect.ratio = 1)
}

library(ggpubr)
# p1 <- ggarrange(plotlist = p_list, 
#                 nrow = 1, ncol = 3,
#                 common.legend = TRUE, legend = "bottom")
p2 <- ggarrange(plotlist = p_list2, 
                nrow = 1, ncol = 3,
                common.legend = TRUE, legend = "bottom")
# ggarrange(p1, p2,
#           nrow = 2)
p2
```


### Covariance surfaces
```{r}
gr <- 1:24
mname <- c("Yao","Boente","Mest","Mest-sm",
           "GK","GK-sm","PM","PM-sm")
par(mfrow = c(2, 4),
    mar = c(0, 2, 7, 2))
for (i in 1:8) {
  GA::persp3D(gr, gr, pca.obj[[i]]$cov,
            theta = -70, phi = 30, expand = 1,
            xlab = "", ylab = "", zlab = "",
            main = mname[i])
}
```


\newpage

### Outlier map
- Score distance vs Orthogonal distance plot

```{r}
mname <- c("Yao","Boente","Mest","Mest-sm",
           "GK","GK-sm","PM","PM-sm")
p_list <- list()
for (i in 1:8) {
  k <- pca.obj[[i]]$K   # number of PCs
  SD <- score_dist(pca.obj[[i]])   # score distance
  OD <- orthogonal_dist(pca.obj[[i]], x)   # orthogonal distance
  # mcd_fit <- covMcd(OD^(2/3))
  mcd_fit <- MASS::cov.mcd(matrix(OD^(2/3)))
  cut_y <- (mcd_fit$center + sqrt(as.numeric(mcd_fit$cov))*qnorm(0.975))^(3/2)
  cut_x <- sqrt(qchisq(0.975, k))
  
  pt_col <- ifelse(SD >= cut_x | OD >= cut_y, 4, 1)
  
  p <- qplot(SD, OD, 
             color = factor(pt_col)) +
    geom_point(size = 0.5) +
    scale_color_manual(values = c("grey","blue")) +
    geom_hline(yintercept = cut_y, color = "red") +
    geom_vline(xintercept = cut_x, color = "red") +
    theme_bw() +
    labs(x = "Score distance", y = "Orthogonal distance", title = mname[i]) +
    theme(legend.position = "none",
          plot.title = element_text(hjust = 0.5),
          aspect.ratio = 1)
  p_list[[i]] <- ggplotGrob(p)
}
library(ggpubr)
ggarrange(plotlist = p_list, 
          nrow = 2, ncol = 4)
```


### Outlier detection
- 4가지 outlier detection 고려 (1~3의 경우, completion 후에 적용)
  1. robMah : the outlier detection method corresponds to the approach of Rousseeuw and Leroy (1987) using the robust Mahalanobis distance.
  2. LRT : the outlier detection method corresponds to the approach of Febrero et al. (2007) using the likelihood ratio test.
  3. HU : the outlier detection method corresponds to the approach of Hyndman and Ullah (2008) using the integrated square forecast errors.
  4. PCA-dist : Outlie map에서 1사분면에 해당하는 curve를 outlier로 결정

```{r fig.height=12, fig.cap="From the left, robMah, LRT, HU and PCA-dist, respectively."}
### c("robMah","LRT","HU","PCA_dist") for each row
p_list2 <- list()
mname <- c("Yao","Boente","Mest","Mest-sm",
           "GK","GK-sm","PM","PM-sm")
# mname <- c("robMah","LRT","Depth_trim","Depth_pond","HU","PCA_dist")
# mname <- c("robMah","LRT","HU","PCA_dist")
for (m in 1:8) {
  fout <- outlier[[m]]
  
  p_list <- list()
  for (i in 1:4) {
    outlier_col <- rep(8, n)   # grey
    outlier_col[ fout[[i]] ] <- 4
    
    p <- as.data.frame(cbind(t(x),
                       time = 1:24)) %>% 
      gather(key = "ind",
             value = "val",
             -time) %>% 
      ggplot(aes(x = time,
                 y = val,
                 group = ind,
                 color = rep(factor(outlier_col, levels = c(8, 4)), each = 24))) +
      geom_line(size = 0.1) +
      geom_hline(yintercept = 100, color = "black", linetype = "dashed") +
      scale_color_manual(values = c("grey","blue")) +
      theme_bw() +
      labs(x = "Hour", 
           y = "PM10", 
           title = paste0(mname[m],
                          " (", sum(outlier_col != 8), ")")) +
      theme(legend.position = "none",
            plot.title = element_text(hjust = 0.5),
            aspect.ratio = 1)
    
    p_list[[i]] <- ggplotGrob(p)
  }
  
  p_list2[[m]] <- ggarrange(plotlist = p_list, 
                            nrow = 1, ncol = 4) %>% 
    ggplotGrob()
}

ggarrange(plotlist = p_list2, 
          nrow = 8, ncol = 1)
```


\newpage
## Region 3
```{r}
i <- 3
load("RData/20210906_pm10_3.RData")
x <- full_data[[i]]
all_na_ind <- which( apply(x, 1, function(row){ sum(is.na(row)) == ncol(x) }) )
x <- x[-all_na_ind, ]   # remove not observed day
x.2 <- matrix2list(x)

n <- nrow(x)
p <- ncol(x)
work.grid <- seq(0, 1, length.out = p)
```

### Eigenfunctions
```{r, fig.height=3}
### Eigen function
min_K <- sapply(pca.obj, function(obj){ obj$K }) %>% 
  min()
p_list <- list()
p_list2 <- list()
# par(mfcol = c(2, min_K))
for (i in 1:min_K) {
  # ith eigenfunction
  df <- sapply(pca.obj, function(obj){ obj$eig.fun[, i] })
  # align eigen sign with Mest-sm
  df <- apply(df, 2, function(col){ check_eigen_sign(col, df[, 4]) })
  
  df <- data.frame(df)
  colnames(df) <- c("Yao","Boente","Mest","Mest-sm",
                    "GK","GK-sm","PM","PM-sm")
  df$time <- 1:24
  # p_list[[i]] <- df %>% 
  #   gather(key = "method",
  #          value = "val",
  #          -time) %>% 
  #   mutate(method = factor(method,
  #                          levels = c("Yao","Boente","Mest","Mest-sm",
  #                                     "GK","GK-sm","PM","PM-sm"))) %>% 
  #   ggplot(aes(x = time,
  #              y = val,
  #            color = method)) +
  #   geom_line(size = 0.5) +
  #   theme_bw() +
  #   labs(x = "Hour", y = "", title = paste0("Eigenfunction ", i)) +
  #   theme(legend.position = "bottom",
  #         legend.title = element_blank(),
  #         plot.title = element_text(hjust = 0.5),
  # aspect.ratio = 1)
  
  p_list2[[i]] <- df[, c(1,2,4,6,8,9)] %>% 
    gather(key = "method",
           value = "val",
           -time) %>% 
    mutate(method = factor(method,
                           levels = c("Yao","Boente","Mest","Mest-sm",
                                      "GK","GK-sm","PM","PM-sm"))) %>% 
    ggplot(aes(x = time,
               y = val,
               color = method)) +
    geom_line(size = 0.5) +
    theme_bw() +
    labs(x = "Hour", y = "", title = paste0("Eigenfunction ", i)) +
    theme(legend.position = "bottom",
          legend.title = element_blank(),
          plot.title = element_text(hjust = 0.5),
          aspect.ratio = 1)
}

library(ggpubr)
# p1 <- ggarrange(plotlist = p_list, 
#                 nrow = 1, ncol = 3,
#                 common.legend = TRUE, legend = "bottom")
p2 <- ggarrange(plotlist = p_list2, 
                nrow = 1, ncol = 3,
                common.legend = TRUE, legend = "bottom")
# ggarrange(p1, p2,
#           nrow = 2)
p2
```


### Covariance surfaces
```{r}
gr <- 1:24
mname <- c("Yao","Boente","Mest","Mest-sm",
           "GK","GK-sm","PM","PM-sm")
par(mfrow = c(2, 4),
    mar = c(0, 2, 7, 2))
for (i in 1:8) {
  GA::persp3D(gr, gr, pca.obj[[i]]$cov,
            theta = -70, phi = 30, expand = 1,
            xlab = "", ylab = "", zlab = "",
            main = mname[i])
}
```


\newpage

### Outlier map
- Score distance vs Orthogonal distance plot

```{r}
mname <- c("Yao","Boente","Mest","Mest-sm",
           "GK","GK-sm","PM","PM-sm")
p_list <- list()
for (i in 1:8) {
  k <- pca.obj[[i]]$K   # number of PCs
  SD <- score_dist(pca.obj[[i]])   # score distance
  OD <- orthogonal_dist(pca.obj[[i]], x)   # orthogonal distance
  # mcd_fit <- covMcd(OD^(2/3))
  mcd_fit <- MASS::cov.mcd(matrix(OD^(2/3)))
  cut_y <- (mcd_fit$center + sqrt(as.numeric(mcd_fit$cov))*qnorm(0.975))^(3/2)
  cut_x <- sqrt(qchisq(0.975, k))
  
  pt_col <- ifelse(SD >= cut_x | OD >= cut_y, 4, 1)
  
  p <- qplot(SD, OD, 
             color = factor(pt_col)) +
    geom_point(size = 0.5) +
    scale_color_manual(values = c("grey","blue")) +
    geom_hline(yintercept = cut_y, color = "red") +
    geom_vline(xintercept = cut_x, color = "red") +
    theme_bw() +
    labs(x = "Score distance", y = "Orthogonal distance", title = mname[i]) +
    theme(legend.position = "none",
          plot.title = element_text(hjust = 0.5),
          aspect.ratio = 1)
  p_list[[i]] <- ggplotGrob(p)
}
library(ggpubr)
ggarrange(plotlist = p_list, 
          nrow = 2, ncol = 4)
```


### Outlier detection
- 4가지 outlier detection 고려 (1~3의 경우, completion 후에 적용)
  1. robMah : the outlier detection method corresponds to the approach of Rousseeuw and Leroy (1987) using the robust Mahalanobis distance.
  2. LRT : the outlier detection method corresponds to the approach of Febrero et al. (2007) using the likelihood ratio test.
  3. HU : the outlier detection method corresponds to the approach of Hyndman and Ullah (2008) using the integrated square forecast errors.
  4. PCA-dist : Outlie map에서 1사분면에 해당하는 curve를 outlier로 결정

```{r fig.height=12, fig.cap="From the left, robMah, LRT, HU and PCA-dist, respectively."}
### c("robMah","LRT","HU","PCA_dist") for each row
p_list2 <- list()
mname <- c("Yao","Boente","Mest","Mest-sm",
           "GK","GK-sm","PM","PM-sm")
# mname <- c("robMah","LRT","Depth_trim","Depth_pond","HU","PCA_dist")
# mname <- c("robMah","LRT","HU","PCA_dist")
for (m in 1:8) {
  fout <- outlier[[m]]
  
  p_list <- list()
  for (i in 1:4) {
    outlier_col <- rep(8, n)   # grey
    outlier_col[ fout[[i]] ] <- 4
    
    p <- as.data.frame(cbind(t(x),
                       time = 1:24)) %>% 
      gather(key = "ind",
             value = "val",
             -time) %>% 
      ggplot(aes(x = time,
                 y = val,
                 group = ind,
                 color = rep(factor(outlier_col, levels = c(8, 4)), each = 24))) +
      geom_line(size = 0.1) +
      geom_hline(yintercept = 100, color = "black", linetype = "dashed") +
      scale_color_manual(values = c("grey","blue")) +
      theme_bw() +
      labs(x = "Hour", 
           y = "PM10", 
           title = paste0(mname[m],
                          " (", sum(outlier_col != 8), ")")) +
      theme(legend.position = "none",
            plot.title = element_text(hjust = 0.5),
            aspect.ratio = 1)
    
    p_list[[i]] <- ggplotGrob(p)
  }
  
  p_list2[[m]] <- ggarrange(plotlist = p_list, 
                            nrow = 1, ncol = 4) %>% 
    ggplotGrob()
}

ggarrange(plotlist = p_list2, 
          nrow = 8, ncol = 1)
```


\newpage
## Region 4
```{r}
i <- 4
load("RData/20210906_pm10_4.RData")
x <- full_data[[i]]
all_na_ind <- which( apply(x, 1, function(row){ sum(is.na(row)) == ncol(x) }) )
x <- x[-all_na_ind, ]   # remove not observed day
x.2 <- matrix2list(x)

n <- nrow(x)
p <- ncol(x)
work.grid <- seq(0, 1, length.out = p)
```

### Eigenfunctions
```{r, fig.height=3}
### Eigen function
min_K <- sapply(pca.obj, function(obj){ obj$K }) %>% 
  min()
p_list <- list()
p_list2 <- list()
# par(mfcol = c(2, min_K))
for (i in 1:min_K) {
  # ith eigenfunction
  df <- sapply(pca.obj, function(obj){ obj$eig.fun[, i] })
  # align eigen sign with Mest-sm
  df <- apply(df, 2, function(col){ check_eigen_sign(col, df[, 4]) })
  
  df <- data.frame(df)
  colnames(df) <- c("Yao","Boente","Mest","Mest-sm",
                    "GK","GK-sm","PM","PM-sm")
  df$time <- 1:24
  # p_list[[i]] <- df %>% 
  #   gather(key = "method",
  #          value = "val",
  #          -time) %>% 
  #   mutate(method = factor(method,
  #                          levels = c("Yao","Boente","Mest","Mest-sm",
  #                                     "GK","GK-sm","PM","PM-sm"))) %>% 
  #   ggplot(aes(x = time,
  #              y = val,
  #            color = method)) +
  #   geom_line(size = 0.5) +
  #   theme_bw() +
  #   labs(x = "Hour", y = "", title = paste0("Eigenfunction ", i)) +
  #   theme(legend.position = "bottom",
  #         legend.title = element_blank(),
  #         plot.title = element_text(hjust = 0.5),
  # aspect.ratio = 1)
  
  p_list2[[i]] <- df[, c(1,2,4,6,8,9)] %>% 
    gather(key = "method",
           value = "val",
           -time) %>% 
    mutate(method = factor(method,
                           levels = c("Yao","Boente","Mest","Mest-sm",
                                      "GK","GK-sm","PM","PM-sm"))) %>% 
    ggplot(aes(x = time,
               y = val,
               color = method)) +
    geom_line(size = 0.5) +
    theme_bw() +
    labs(x = "Hour", y = "", title = paste0("Eigenfunction ", i)) +
    theme(legend.position = "bottom",
          legend.title = element_blank(),
          plot.title = element_text(hjust = 0.5),
          aspect.ratio = 1)
}

library(ggpubr)
# p1 <- ggarrange(plotlist = p_list, 
#                 nrow = 1, ncol = 3,
#                 common.legend = TRUE, legend = "bottom")
p2 <- ggarrange(plotlist = p_list2, 
                nrow = 1, ncol = 3,
                common.legend = TRUE, legend = "bottom")
# ggarrange(p1, p2,
#           nrow = 2)
p2
```


### Covariance surfaces
```{r}
gr <- 1:24
mname <- c("Yao","Boente","Mest","Mest-sm",
           "GK","GK-sm","PM","PM-sm")
par(mfrow = c(2, 4),
    mar = c(0, 2, 7, 2))
for (i in 1:8) {
  GA::persp3D(gr, gr, pca.obj[[i]]$cov,
            theta = -70, phi = 30, expand = 1,
            xlab = "", ylab = "", zlab = "",
            main = mname[i])
}
```


\newpage

### Outlier map
- Score distance vs Orthogonal distance plot

```{r}
mname <- c("Yao","Boente","Mest","Mest-sm",
           "GK","GK-sm","PM","PM-sm")
p_list <- list()
for (i in 1:8) {
  k <- pca.obj[[i]]$K   # number of PCs
  SD <- score_dist(pca.obj[[i]])   # score distance
  OD <- orthogonal_dist(pca.obj[[i]], x)   # orthogonal distance
  # mcd_fit <- covMcd(OD^(2/3))
  mcd_fit <- MASS::cov.mcd(matrix(OD^(2/3)))
  cut_y <- (mcd_fit$center + sqrt(as.numeric(mcd_fit$cov))*qnorm(0.975))^(3/2)
  cut_x <- sqrt(qchisq(0.975, k))
  
  pt_col <- ifelse(SD >= cut_x | OD >= cut_y, 4, 1)
  
  p <- qplot(SD, OD, 
             color = factor(pt_col)) +
    geom_point(size = 0.5) +
    scale_color_manual(values = c("grey","blue")) +
    geom_hline(yintercept = cut_y, color = "red") +
    geom_vline(xintercept = cut_x, color = "red") +
    theme_bw() +
    labs(x = "Score distance", y = "Orthogonal distance", title = mname[i]) +
    theme(legend.position = "none",
          plot.title = element_text(hjust = 0.5),
          aspect.ratio = 1)
  p_list[[i]] <- ggplotGrob(p)
}
library(ggpubr)
ggarrange(plotlist = p_list, 
          nrow = 2, ncol = 4)
```


### Outlier detection
- 4가지 outlier detection 고려 (1~3의 경우, completion 후에 적용)
  1. robMah : the outlier detection method corresponds to the approach of Rousseeuw and Leroy (1987) using the robust Mahalanobis distance.
  2. LRT : the outlier detection method corresponds to the approach of Febrero et al. (2007) using the likelihood ratio test.
  3. HU : the outlier detection method corresponds to the approach of Hyndman and Ullah (2008) using the integrated square forecast errors.
  4. PCA-dist : Outlie map에서 1사분면에 해당하는 curve를 outlier로 결정

```{r fig.height=12, fig.cap="From the left, robMah, LRT, HU and PCA-dist, respectively."}
### c("robMah","LRT","HU","PCA_dist") for each row
p_list2 <- list()
mname <- c("Yao","Boente","Mest","Mest-sm",
           "GK","GK-sm","PM","PM-sm")
# mname <- c("robMah","LRT","Depth_trim","Depth_pond","HU","PCA_dist")
# mname <- c("robMah","LRT","HU","PCA_dist")
for (m in 1:8) {
  fout <- outlier[[m]]
  
  p_list <- list()
  for (i in 1:4) {
    outlier_col <- rep(8, n)   # grey
    outlier_col[ fout[[i]] ] <- 4
    
    p <- as.data.frame(cbind(t(x),
                       time = 1:24)) %>% 
      gather(key = "ind",
             value = "val",
             -time) %>% 
      ggplot(aes(x = time,
                 y = val,
                 group = ind,
                 color = rep(factor(outlier_col, levels = c(8, 4)), each = 24))) +
      geom_line(size = 0.1) +
      geom_hline(yintercept = 100, color = "black", linetype = "dashed") +
      scale_color_manual(values = c("grey","blue")) +
      theme_bw() +
      labs(x = "Hour", 
           y = "PM10", 
           title = paste0(mname[m],
                          " (", sum(outlier_col != 8), ")")) +
      theme(legend.position = "none",
            plot.title = element_text(hjust = 0.5),
            aspect.ratio = 1)
    
    p_list[[i]] <- ggplotGrob(p)
  }
  
  p_list2[[m]] <- ggarrange(plotlist = p_list, 
                            nrow = 1, ncol = 4) %>% 
    ggplotGrob()
}

ggarrange(plotlist = p_list2, 
          nrow = 8, ncol = 1)
```


