---
title: "Partially observed functional data"
author: "Hyunsung Kim"
date: '2021-03-03'
output: 
  prettydoc::html_pretty:
    theme: cayman
    highlight: github
    fig_caption: true
    # number_sections: true
    toc: true
    # toc_depth: 2
# header-includes:
#   - \newcommand{\argmin}{\mathop{\mathrm{argmin}}\limits}
---

<style>
  p.caption {   <!-- figure caption -->
    font-size: 0.9em;
    font-style: italic;
    color: grey;
    <!-- margin-right: 10%; -->
    <!-- margin-left: 10%;   -->
    text-align: justify;
  }
  caption {    <!-- table caption -->
    font-size: 0.9em;
    font-style: italic;
    color: grey;
    <!-- margin-right: 10%; -->
    <!-- margin-left: 10%;   -->
    text-align: justify;
  }
</style>


```{r setup, include=FALSE}
library(knitr)
knitr::opts_chunk$set(echo = FALSE, message = FALSE, warning = FALSE, 
                      # cache = T,
                      fig.align = "center", fig.width = 12, fig.height = 6)
# Set working directory
knitr::opts_knit$set(root.dir = "../")
```

```{r}
library(GA)   # persp plot
library(mvtnorm)
library(fdapace)   # 1, 2
library(mcfda)   # 7
library(synfd)   # 7
library(doParallel)   # parallel computing
library(doRNG)   # set.seed for foreach
library(MASS)   # huber, rlm
source("functions.R")
library(kableExtra)
library(tidyverse)
library(gridExtra)
library(latex2exp)
source("utills.R")
```




# Covariance estimation
- Lin+Huber의 경우, 5-fold CV를 통해 bandwidth를 결정하였으며, squared loss 대신 Huber loss를 사용함.
- WRM의 경우, 위에서 선택된 bandwidth를 사용함.

## Variance estimation

```{r fig1, fig.cap = "Figure 1. Trajectories of true and estimated variances.", fig.height = 8, fig.width = 15}
sim <- 20

p <- list()
for (k in 1:3) {
  # fname <- paste("RData/sim5-", k, "_20210224.RData", sep = "")
  fname <- paste("RData/sim5-", k, "_20210303_wrm.RData", sep = "")
  load(fname)
  
  if (k == 1) {
    p <- c(p,  
           ggplot_var(cov.est, sim, main = "Outlier X"))
  }
  p <- c(p, 
         ggplot_var(cov.est.outlier, sim, main = paste("Outlier", k)))
}

grid.arrange(grobs = p,   # mget(): get multiple objects
             nrow = 2,
             as.table = F)   # columnwise plotting
```

## Covariance estimation

```{r fig2, fig.cap = "Figure 2. True covariance surface and estimated covariance surfaces.", fig.height = 6, fig.width = 8}
par(mfrow = c(4, 4),
    mar = c(2, 2, 2, 2))
for (k in 1:3) {
  # fname <- paste("RData/sim5-", k, "_20210224.RData", sep = "")
  fname <- paste("RData/sim5-", k, "_20210303_wrm.RData", sep = "")
  load(fname)
  
  if (k == 1) {
    plot_cov_surf(cov.est, sim, title = TRUE, lab = "Outlier X")
  }
  plot_cov_surf(cov.est.outlier, sim, title = FALSE, lab = paste("Outlier", k))
}
```



```{r tab1}
#############################
### Calculate RMISE with outliers
#############################
cname <- c("Yao (2005)","Lin (2020)","Huber","WRM")
res.mat <- matrix(NA, 4, 9)
colnames(res.mat) <- c("$N$", cname, cname)
row.names(res.mat) <- c("Outlier X",
                        paste0("Outlier ", 1:3))
res.mat2 <- res.mat

for (k in 1:3) {
  # fname <- paste("RData/sim5-", k, "_20210224.RData", sep = "")
  fname <- paste("RData/sim5-", k, "_20210303_wrm.RData", sep = "")
  load(fname)
  
  if (k == 1) {
    # remove list contating "null"  
    ind <- which(!sapply(cov.est, function(x) { is.null(x) | isFALSE(x) }))
    # ind <- which(!sapply(cov.est, is.null))
    num.sim <- length(ind)   # number of simulations
    data.list <- data.list[ind]
    cov.est <- cov.est[ind]
    
    ### variance
    ise.var <- summary_ise(data.list, cov.est, method = "var")
    ### covariance
    ise.cov <- summary_ise(data.list, cov.est, method = "cov")
    
    # res.mat[k+1, ] <- c(num.sim,
    #                     sqrt(rowMeans(ise.var)),
    #                     sqrt(rowMeans(ise.cov)))
    res.mat[k, ] <- c(num.sim,
                        paste0(round(sqrt(rowMeans(ise.var)), 2), 
                               "(", 
                               round(apply(ise.var, 1, sd), 2), 
                               ")"),
                        paste0(round(sqrt(rowMeans(ise.cov)), 2), 
                               "(", 
                               round(apply(ise.cov, 1, sd), 2), 
                               ")"))
    
    
    ### Intrapolation parts (D_0)
    ise.intra <- summary_ise(data.list, cov.est, method = "intra")
    ### Extrapolation parts (S_0 \ D_0)
    ise.extra <- summary_ise(data.list, cov.est, method = "extra")
  
    # res.mat2[k+1, ] <- c(num.sim,
    #                      rowMeans(ise.intra),
    #                      rowMeans(ise.extra))
    res.mat2[k, ] <- c(num.sim,
                        paste0(round(rowMeans(ise.intra), 2), 
                               "(", 
                               round(apply(ise.intra, 1, sd), 2), 
                               ")"),
                        paste0(round(rowMeans(ise.extra), 2), 
                               "(", 
                               round(apply(ise.extra, 1, sd), 2), 
                               ")"))
  }
  
  # remove list contating "null"  
  ind <- which(!sapply(cov.est.outlier, function(x) { is.null(x) | isFALSE(x) }))
  # ind <- which(!sapply(cov.est.outlier, is.null))
  num.sim <- length(ind)   # number of simulations
  data.list.outlier <- data.list.outlier[ind]
  cov.est.outlier <- cov.est.outlier[ind]
  
  ### variance
  ise.var <- summary_ise(data.list.outlier, cov.est.outlier, method = "var")
  ### covariance
  ise.cov <- summary_ise(data.list.outlier, cov.est.outlier, method = "cov")
  
  # res.mat[k+1, ] <- c(num.sim,
  #                     sqrt(rowMeans(ise.var)),
  #                     sqrt(rowMeans(ise.cov)))
  res.mat[k+1, ] <- c(num.sim,
                      paste0(round(sqrt(rowMeans(ise.var)), 2), 
                             "(", 
                             round(apply(ise.var, 1, sd), 2), 
                             ")"),
                      paste0(round(sqrt(rowMeans(ise.cov)), 2), 
                             "(", 
                             round(apply(ise.cov, 1, sd), 2), 
                             ")"))
  
  
  ### Intrapolation parts (D_0)
  ise.intra <- summary_ise(data.list.outlier, cov.est.outlier, method = "intra")
  ### Extrapolation parts (S_0 \ D_0)
  ise.extra <- summary_ise(data.list.outlier, cov.est.outlier, method = "extra")

  # res.mat2[k+1, ] <- c(num.sim,
  #                      rowMeans(ise.intra),
  #                      rowMeans(ise.extra))
  res.mat2[k+1, ] <- c(num.sim,
                      paste0(round(rowMeans(ise.intra), 2), 
                             "(", 
                             round(apply(ise.intra, 1, sd), 2), 
                             ")"),
                      paste0(round(rowMeans(ise.extra), 2), 
                             "(", 
                             round(apply(ise.extra, 1, sd), 2), 
                             ")"))
  # res.mat2[k+1, 3:4] <- rowMeans(ise.extra)   # ISE
  # ise_sd[2, 3:4] <- apply(ise.cov, 1, sd)
}

knitr::kable(res.mat, digits = 3, align = "r", caption = "Table 1. Average RMISE (standard error) of variances($\\hat{\\sigma}_X^2$) and covariances($\\hat{\\mathbf{C}}$) estimation.") %>% 
    kable_styling("striped", full_width = FALSE, font_size = 14) %>% 
    add_header_above(c(" " = 1, " " = 1, "$\\hat{\\sigma}_X^2$" = 4, "$\\hat{\\mathbf{C}}$" = 4))


knitr::kable(res.mat2, digits = 3, align = "r", caption = "Table 2. Average MISE (standard error) of covariance estimation between intrapolation($\\mathcal{D}_0$) and extrapolation($\\mathcal{S}_0 \\backslash \\mathcal{D}_0$) parts.") %>% 
    kable_styling("striped", full_width = FALSE, font_size = 14) %>% 
    add_header_above(c(" " = 1, " " = 1, "$\\mathcal{D}_0$" = 4, "$\\mathcal{S}_0 \\backslash \\mathcal{D}_0$" = 4))
```



<br>

# PCA

## Estimated first 3 eigenfunctions
```{r fig3, fig.cap = "Figure 3. Estimated first 3 eigenfunctions for 1st simulation data.", fig.height = 12, fig.width = 15}
p <- list()

### With outliers
for (k in 1:3) {
  # fname <- paste0("RData/sim5-", k, "_20210224.RData")
  fname <- paste0("RData/sim5-", k, "_20210303_wrm.RData")
  load(fname)
  
  if (k == 1) {
    p <- c(p, 
           ggplot_eig(cov.est, sim, main = "Outlier X"))
  }
  p <- c(p, 
         ggplot_eig(cov.est.outlier, sim, main = paste("Outlier", k)))
}

grid.arrange(grobs = p,   # mget(): get multiple objects
             nrow = 4)
```

- Lin 방법에서 eigenfunction이 0으로 되는 현상은 $\hat{\sigma}_X^2(t)$가 음수로 추정되어 0으로 대체되었고, 그로 인해 시점 $t$가 포함되는 covariance 또한 모두 0으로 추정되어버림. [Figure 2 참고](#covariance-estimation-1)
- 그로 인해, spectral decomposition을 하였을 떄, eigenvector가 0으로 계산됨.


## MISE for first 3 eigenfunctions
```{r tab2}
# Parallel computing setting
ncores <- detectCores() - 3
cl <- makeCluster(ncores)
registerDoParallel(cl)

res <- list()

### Eigen analysis
for (k in 1:3) {
  # fname <- paste0("RData/sim5-", k, "_20210224.RData")
  fname <- paste0("RData/sim5-", k, "_20210303_wrm.RData")
  load(fname)

  if (k == 1) {
    # remove list contating "null"
    ind <- which(!sapply(cov.est, function(x) { is.null(x) | isFALSE(x) }))
    # ind <- which(!sapply(cov.est, is.null))
    cov.est <- cov.est[ind]
    num.sim <- length(ind)

    res[[k]] <- sim_eigen_result(cov.est, num.sim, seed = 1000)
  }

  # remove list contating "null"
  ind <- which(!sapply(cov.est.outlier, function(x) { is.null(x) | isFALSE(x) }))
  # ind <- which(!sapply(cov.est.outlier, is.null))
  cov.est.outlier <- cov.est.outlier[ind]
  num.sim <- length(ind)

  res[[k+1]] <- sim_eigen_result(cov.est.outlier, num.sim, seed = 1000)
}
stopCluster(cl)

### Calculate ISE for 1~3 eigenfunctions
cname <- c("Yao (2005)","Lin (2020)","Huber","WRM")
res.mat <- matrix(NA, 4, 5)
colnames(res.mat) <- c("$N$", cname)
row.names(res.mat) <- c("Outlier X",
                        paste0("Outlier ", 1:3))

for (j in 1:4) {
  pca.est <- res[[j]]
  num.sim <- length(pca.est)
  ise <- matrix(NA, num.sim, 4)

  for (i in 1:num.sim) {
    work.grid <- pca.est[[i]]$work.grid

    eig.true <- pca.est[[i]]$true
    eig.yao <- pca.est[[i]]$yao
    eig.lin <- pca.est[[i]]$lin
    eig.huber <- pca.est[[i]]$huber
    eig.wrm <- pca.est[[i]]$wrm

    # K <- length(which(eig.true$PVE < 0.99))
    K <- 3

    # calculate ISE for k eigenfunctions
    ise_eig <- matrix(NA, K, 4)
    for (k in 1:K) {
      ise_eig[k, ] <- c(
        get_ise(eig.true$phi[, k], eig.yao$phi[, k], work.grid),
        get_ise(eig.true$phi[, k], eig.lin$phi[, k], work.grid),
        get_ise(eig.true$phi[, k], eig.huber$phi[, k], work.grid),
        get_ise(eig.true$phi[, k], eig.wrm$phi[, k], work.grid)
      )
    }

    ise[i, ] <- colSums(ise_eig)
  }

  res.mat[j, ] <- c(
    num.sim,
    paste0(round(sqrt(colMeans(ise)), 2),
           "(",
           round(apply(ise, 2, sd), 2),
           ")")
  )
}

knitr::kable(res.mat, digits = 3, align = "r", caption = "Table 2. Average MISE (standard error) of first 3 eigenfunctions.") %>%
  kable_styling("striped", full_width = FALSE, font_size = 14)
```


<br>

# Noise variance estimation

## Lin & Wang (2020)
$$
\begin{align}
  \hat{A}_0 &= \frac{1}{n}\sum_{i=1}^n \frac{1}{m_i(m_i-1)} \sum_{j \ne l} Y_{ij}^21_{|T_{ij}-T_{il}|<h_0} \\
  \hat{A}_1 &= \frac{1}{n}\sum_{i=1}^n \frac{1}{m_i(m_i-1)} \sum_{j \ne l} Y_{ij} Y_{il} 1_{|T_{ij}-T_{il}|<h_0} \\
  \hat{B} &= \frac{1}{n}\sum_{i=1}^n \frac{1}{m_i(m_i-1)} \sum_{j \ne l} 1_{|T_{ij}-T_{il}|<h_0} \\
\end{align}
$$

### Outlier X
```{r}
k <- 1
fname <- paste0("RData/sim5-", k, "_20210303_wrm.RData")
load(fname)

# remove list contating "null"  
ind <- which(!sapply(cov.est, function(x) { is.null(x) | isFALSE(x) }))
cov.est <- cov.est[ind]
    
round(sapply(cov.est, function(x) { x$cov.obj$lin$sig2e }),
      3)
```

### Outlier 1
```{r}
# remove list contating "null"  
ind <- which(!sapply(cov.est.outlier, function(x) { is.null(x) | isFALSE(x) }))
cov.est.outlier <- cov.est.outlier[ind]
    
round(sapply(cov.est.outlier, function(x) { x$cov.obj$lin$sig2e }),
      3)
```


## Median version
- Lin & Wang 논문에 있는 sample mean 형태를 median을 바꾼 형태
$$
\begin{align}
  \hat{A}_0 &= \text{median} \left\{ \frac{1}{m_i(m_i-1)} \sum_{j \ne l} Y_{ij}^21_{|T_{ij}-T_{il}|<h_0} \right\} \\
  \hat{A}_1 &= \text{median} \left\{ \frac{1}{m_i(m_i-1)} \sum_{j \ne l} Y_{ij} Y_{il} 1_{|T_{ij}-T_{il}|<h_0} \right\} \\
  \hat{B} &= \text{median} \left\{ \frac{1}{m_i(m_i-1)} \sum_{j \ne l} 1_{|T_{ij}-T_{il}|<h_0} \right\} \\
\end{align}
$$

### Outlier X
```{r}
# remove list contating "null"  
ind <- which(!sapply(cov.est, function(x) { is.null(x) | isFALSE(x) }))
cov.est <- cov.est[ind]
    
round(sapply(cov.est, function(x) { x$cov.obj$huber$sig2e }),
      3)
```

### Outlier 1
```{r}
# remove list contating "null"  
ind <- which(!sapply(cov.est.outlier, function(x) { is.null(x) | isFALSE(x) }))
cov.est.outlier <- cov.est.outlier[ind]
    
round(sapply(cov.est.outlier, function(x) { x$cov.obj$huber$sig2e }),
      3)
```


<br>

# Problems

## Selected bandwidth by 5-fold CV - L2 loss

### Outlier X
```{r}
k <- 1
fname <- paste0("RData/L2_CV/sim5-", k, "_20210224.RData")
load(fname)

# remove list contating "null"  
ind <- which(!sapply(cov.est, function(x) { is.null(x) | isFALSE(x) }))
cov.est <- cov.est[ind]
    
round(sapply(cov.est, function(x) { x$cov.obj$lin$sig2x$obj$bw }),
      3)
```

### Outlier 1
```{r}
# remove list contating "null"  
ind <- which(!sapply(cov.est.outlier, function(x) { is.null(x) | isFALSE(x) }))
cov.est.outlier <- cov.est.outlier[ind]
    
round(sapply(cov.est.outlier, function(x) { x$cov.obj$lin$sig2x$obj$bw }),
      3)
```

<br>

## Selected bandwidth by 5-fold CV - Huber loss

### Outlier X
```{r}
k <- 1
fname <- paste0("RData/sim5-", k, "_20210224.RData")
load(fname)

# remove list contating "null"  
ind <- which(!sapply(cov.est, function(x) { is.null(x) | isFALSE(x) }))
cov.est <- cov.est[ind]
    
round(sapply(cov.est, function(x) { x$cov.obj$lin$sig2x$obj$bw }),
      3)
```

### Outlier 1
```{r}
# remove list contating "null"  
ind <- which(!sapply(cov.est.outlier, function(x) { is.null(x) | isFALSE(x) }))
cov.est.outlier <- cov.est.outlier[ind]
    
round(sapply(cov.est.outlier, function(x) { x$cov.obj$lin$sig2x$obj$bw }),
      3)
```

<br>

## Variance
```{r prob_var1, fig.cap = "Figure 4. Trajectories of true and estimated variances with outlier 1.", fig.height = 8, fig.width = 15}
k <- 1
fname <- paste("RData/sim5-", k, "_20210303_wrm.RData", sep = "")
load(fname)

# remove list contating "null"  
ind <- which(!sapply(cov.est.outlier, function(x) { is.null(x) | isFALSE(x) }))
cov.est.outlier <- cov.est.outlier[ind]
  
p <- list()
for (sim in 1:8) {
  p <- c(p,  
         ggplot_var(cov.est.outlier, sim, main = paste("Simulation", sim)))
}
p <- p[2*(1:8)]

grid.arrange(grobs = p,   # mget(): get multiple objects
             nrow = 2)
```

```{r prob_var2, fig.cap = "Figure 5. Trajectories of true and estimated variances with outlier 2.", fig.height = 8, fig.width = 15}
k <- 2
fname <- paste("RData/sim5-", k, "_20210303_wrm.RData", sep = "")
load(fname)

# remove list contating "null"  
ind <- which(!sapply(cov.est.outlier, function(x) { is.null(x) | isFALSE(x) }))
cov.est.outlier <- cov.est.outlier[ind]
  
p <- list()
for (sim in 1:8) {
  p <- c(p,  
         ggplot_var(cov.est.outlier, sim, main = paste("Simulation", sim)))
}
p <- p[2*(1:8)]

grid.arrange(grobs = p,   # mget(): get multiple objects
             nrow = 2)
```

```{r prob_var3, fig.cap = "Figure 6. Trajectories of true and estimated variances with outlier 3.", fig.height = 8, fig.width = 15}
k <- 3
fname <- paste("RData/sim5-", k, "_20210303_wrm.RData", sep = "")
load(fname)

# remove list contating "null"  
ind <- which(!sapply(cov.est.outlier, function(x) { is.null(x) | isFALSE(x) }))
cov.est.outlier <- cov.est.outlier[ind]
  
p <- list()
for (sim in 1:8) {
  p <- c(p,  
         ggplot_var(cov.est.outlier, sim, main = paste("Simulation", sim)))
}
p <- p[2*(1:8)]

grid.arrange(grobs = p,   # mget(): get multiple objects
             nrow = 2)
```


